【裁判字號】    92,交聲,595
【裁判日期】    920630
【裁判案由】    聲明異議
【裁判全文】
臺灣臺中地方法院交通事件裁定                    九十二年度交聲字第五九五號
     原處分機關   交通部公路總局台中區監理所
     異議人即
     受處分人     聯奕實業有限公司
     代 表 人     林寂卿
右列受處分人因違反道路交通管理處罰條例案件，對於交通部公路總局台中區監理所
九十二年五月三十日所為之裁決（中監違字第裁六○─ＺＤ0000000號裁決書
），聲明異議，本院裁定如左：
    主  文
異議駁回。
    理  由
一、原處分機關略以：異議人即受處分人聯奕實業有限公司，於九十一年七月二十三
    日十時十八分許，因其所有之車號Ｘ八─五一四五號自用小貨車，在國道一號公
    路二六八公里南向處，未保持行車安全距離（時速九十公里，應保持四十五公尺
    ，實距不足）之違規事實，經內政部警政署國道公路警察局第四警察隊員警以固
    定式雷達測定依法逕行舉發，受處分人未依限期到案，經向原舉發機關查證違規
    屬實，該所遂於九十二年五月三十日以中監違字第裁六○─ＺＤ0000000
    號裁決書，裁處受處分人違反道路交通管理處罰條例第三十三條第一項規定，處
    罰鍰新台幣六千元整，逾期則依違反道路交通管理事件統一裁罰標準表及裁決書
    處罰主文裁處，於法並無不合等語。
二、本件受處分人聯奕實業有限公司則以：受處分人樓下雖有管理員收發，但從未告
    知有任何罰鍰通知單，罰單非故意不繳，請給予原處分之金額繳納，爰聲明異議
    云云。
三、按汽車行駛於高速公路或設站管制之道路，而不遵管制之規定者，處汽車駕駛人
    新台幣三千元以上六千元以下罰鍰；汽車行駛高速公路，前後兩車間之行車安全
    距離，在正常天候狀況下，時速九十公里，最小距離應保持四十五公尺；汽車所
    有人名稱、地址如有變更，均應向公路監理機關辦理登記；汽車有各項異動不依
    規定申報登記者，處汽車所有人新台幣九百元以上一千八百元以下罰鍰。道路交
    通管理處罰條例第三十三條第一項、第十六條第一項第一款、道路交通安全規則
    第二十三條第一項及高速公路交通管制規則第六條第一項與違反道路交通管理事
    件統一裁罰標準表分別定有明文。經查：受處分人聯奕實業有限公司於九十一年
    七月二十三日十時十八分許，因其所有之車號Ｘ八─五一四五號自用小貨車，在
    國道一號公路二六八公里南向處，未保持行車安全距離（時速九十公里，應保持
    四十五公尺，實距不足）之違規事實，經內政部警政署國道公路警察局第四警察
    隊員警以固定式雷達測定依法逕行舉發等情，非但為受處分人於異議狀所不爭執
    ，並有內政部警政署國道公路警察局員警逕行舉發之違反道路交通管理事件通知
    單一紙、逕行舉發之採證照片一張在卷可稽，違規事實，可以認定。雖受處分人
    辯稱：受處分人樓下雖有管理員收發，但從未告知有任何罰鍰通知單，罰單非故
    意不繳云云。惟查：原舉發機關依公路監理機關電腦資料留存之受處分人法定住
    址即其公司事務所、營業所之地址，將該違規通知單經郵政機關掛號郵寄無法送
    達，乃依法辦理公示送達，此亦有交通部公路局台中區○○○○○道路交通管理
    事件裁決書、郵局退回之信封回執、原舉發機關辦理公示送達之函件、公告等附
    卷可佐，是上開逕行舉發違反道路交通管理事件通知單，業經合法送達，已生送
    達之效力，可資確定。從而，原處分機關據以援引上開規定，裁處罰鍰新台幣六
    千元整，逾期則依裁決書處罰主文規定處罰，並無不當，本件異議為無理由，應
    予駁回。
四、據上論斷，應依道路交通管理處罰條例第八十七條、道路交通案件處理辦法第十
    九條，裁定如主文。
中      華      民      國    九十二    年      六      月    三十      日
                                        臺灣臺中地方法院交通法庭
                                            法  官    許  金  樹
右正本證明與原本無異。
如不服本裁定應於送達後五日內向本院提出抗告狀。
                                            書記官
中      華      民      國    九十二    年      六      月    三十      日


司法院資訊處製作；財團法人民間司法改革基金會備份。
